【裁判字號】    89,易,3878
【裁判日期】    900114
【裁判案由】    竊盜等
【裁判全文】
臺灣板橋地方法院刑事判決                        八十九年度易字第三八七八號
    公  訴  人  臺灣板橋地方法院檢察署檢察官
    被      告  甲○○
右列被告因竊盜等案件，經檢察官提起公訴（八十九年度偵字第三九一一號），本院
判決如左：
    主  文
甲○○意圖為自己不法之所有，以不正方法由自動付款設備取得他人之物，處拘役伍
拾玖日，如易科罰金，以參佰元折算壹日。
    事  實
一、甲○○於民國八十八年十二月三十日（起訴書誤載為八十八年十二月三日）十八
    時許，在臺北縣泰山鄉○○路○段三五二巷三二弄（起訴書誤載為巷）三號三樓
    ，趁其弟乙○○疏於注意之際，竟意圖為自己不法之所有，而竊取乙○○所有中
    國信託、中興銀行及匯豐銀行之信用卡各一張得手（竊盜部分業據告訴人乙○○
    撤回告訴），旋於同日晚上某時許（即八十八年十二月三十日深夜及八十八年十
    二月三十一日凌晨），持上開竊得之中國信託及中興銀行信用卡各一張，在臺北
    縣板橋市由上海銀行所設置之提款機內，分別接續插入上開信用卡並輸入乙○○
    所有上開信用卡之密碼，並以向上開發卡銀行預借現金之方式自該提款機內提領
    現金，而各以上開不正方法由自動付款設備（即提款機）取款新臺幣（下同）二
    萬元、一萬元、二萬元、二萬元，合計四次，總計詐領得中國信託所出借之五萬
    元及中興銀行所出借之二萬元。嗣經乙○○發現，即報警於八十九年一月二十日
    通知甲○○於同日十三時三十分許，前往臺北市○○區○○路五段一０八號到案
    自白而遭警查獲。
二、案經乙○○訴由臺北市政府警察局少年警察隊報告臺灣板橋地方法院檢察署檢察
    官偵查起訴。
    理  由
一、右揭事實，業據被告甲○○迭於警訊時、偵查中及本院審理時供承在卷，核與被
    害人乙○○於警訊時、偵查中及本院審理時所指述之情節相符，並有中國信託之
    信用卡消費明細表及中興銀行之國際信用卡繳款通知書各一份附卷可稽。事證明
    確，被告之犯行應堪認定。
二、核被告所為，係犯刑法第三百三十九條之二第一項之以不正方法由自動付款設備
    取得他人（即中國信託及中興銀行）之物罪。又被告在同一地點，接續四次以不
    正方法由自動付款設備取得他人之物之行為，無論就時間與空間上係密接而行，
    且被告係基於以冒用上開信用卡，而向上開銀行冒領現金之單一犯意下，以單一
    行為之數個舉動接續進行，應認係接續犯而為單純一罪。被告以一以不正方法由
    自動付款設備取得他人之物之行為同時觸犯以不正方法由自動付款設備取得他人
    之物二罪名，為想像競合犯，應從一重之以不正方法由自動付款設備取得他人之
    物罪處斷。爰審酌被告之品行，被告意圖為自己不法之所有，以不正方法由自動
    付款設備取得他人之物，合計七萬元，其犯罪之動機、目的、手段、犯罪所生之
    危害、犯罪後坦承犯行之態度，並託其妹丙○○代其清償上開冒領之預借款，且
    獲得被害人之原諒，經被害人就被告所為上開竊盜部分撤回告訴在案，均業據被
    告、被害人及證人丙○○供明在卷，並有訊問筆錄及撤回告訴狀各一份附卷可稽
    等一切情狀，量處如主文所示之刑，並諭知易科罰金之折算標準，以示懲儆。
三、被告行為（犯罪）後，刑法第四十一條業於九十年一月十日修正公布施行，於同
    年一月十二日生效，該法第四十一條第一項前段將得易科罰金之範圍由「犯最重
    本刑為三年以下有期徒刑以下之刑之罪」修正擴大為「犯最重本刑為五年以下有
    期徒刑以下之刑之罪」，更有利於被告，應依刑法第二條第一項前段之規定，適
    用裁判時之法律即刑法第四十一條第一項前段。
四、公訴意旨另以：被告甲○○於八十八年十二月三十日（起訴書誤載為八十八年十
    二月三日）十八時許，在臺北縣泰山鄉○○路○段三五二巷三二弄（起訴書誤載
    為巷）三號三樓，趁其弟乙○○疏於注意之際，竟意圖為自己不法之所有，而竊
    取乙○○所有中國信託、中興銀行及匯豐銀行之信用卡各一張得手云云，惟查，
    此部分業據告訴人乙○○撤回告訴，有上開訊問筆錄及撤回告訴狀各一份附卷可
    稽，因公訴人認此部分之行為與本件上開論罪科刑部分，有牽連犯之裁判上一罪
    關係，故不另為不受理之諭知。又被告於警訊時及本院審理時均自白曾於八十八
    年十二月三十一日二十三時許，持上開所竊得之匯豐銀行信用卡一張至臺北縣永
    和市某家酒店刷卡簽帳消費一萬九千元部分，因未據檢察官起訴，且與本件上開
    論罪科刑部分，係分別出於不同之犯意，其行為之時間、地點及方法亦不同，彼
    此之間，並無實質上或裁判上一罪之關係，本院即無從併予審理，應另由檢察官
    依法辦理，均併予明。
據上論斷，應依刑事訴訟法第二百九十九條第一項前段，刑法第二條第一項前段、第
三百三十九條之二第一項、第五十五條、第四十一條第一項前段，罰金罰鍰提高標準
條例第二條，判決如主文。
本案經檢察官靳開聖到庭執行職務
中    華    民    國      九十          年      一      月     十四     日
                                      臺灣板橋地方法院刑事第一庭
                                          法  官  楊  千  儀
右正本證明與原本無異。
如不服本判決，應於判決送達後十日內，向本院提出上訴狀。
                                          書記官  王      明
中    華    民    國      九十          年              月              日
附錄本案論罪科刑法條全文
刑法第三百三十九條之二
意圖為自己或第三人不法之所有，以不正方法由自動付款設備取得他人之物者，處三
年以下有期徒刑、拘役或一萬元以下罰金。
以前項方法得財產上不法之利益或使第三人得之者，亦同。


司法院資訊處製作；財團法人民間司法改革基金會備份。
